臺灣高等法院臺中分院刑事裁定
111年度聲字第689號
聲  請  人  臺灣高等檢察署臺中檢察分署檢察官     
受  刑  人  詹益志
上列聲請人因受刑人數罪併罰有二裁判以上，聲請定其應執行之
刑（聲請案號：111年度執聲字第293號），本院裁定如下：
    主  文
詹益志因犯如附表所示各罪所處之有期徒刑，應執行有期徒刑拾
玖年陸月。
    理  由
一、聲請意旨略以：受刑人詹益志因毒品危害防制條例數罪，先
    後經判決確定如附表，應依刑法第53條、第51條第5款規定
    ，定其應執行之刑，爰依刑事訴訟法第477條第1項聲請裁定
    等語。
二、本件受刑人因犯如附表所示詐欺等罪，經臺灣嘉義地方法院
    、臺灣彰化地方法院及本院分別判處如附表各編號所示之刑
    （本院為犯罪事實最後判決之法院），並確定在案，有各該
    判決書、臺灣高等法院被告前案紀錄表在卷可稽。本院審核
    後認檢察官之聲請為正當，應予准許。審酌受刑人所犯加重
    詐欺罪部分，係以三人以上施以詐術之不正方法使被害人誤
    信為真而交付財物，屬侵害個人財產法益性質之犯罪，其犯
    罪時間尚稱密接，犯罪手法及態樣相似性高，惟均造成不同
    財產法益持有人受有損害；其所犯運輸第一級毒品部分，則
    係無視國家杜絕毒品犯罪之禁令，而將第一級毒品海洛因輸
    入我國境內，一旦成功流入市面，將加速毒品氾濫之惡害，
    戕害國民身心健康，並有滋生其他犯罪之可能，屬侵害社會
    法益性質之犯罪。基於刑罰經濟與責罰相當之理性刑罰政策
    ，考量受刑人所犯行為態樣、手段、動機、所犯各罪反映出
    之人格特性，兼衡刑罰規範目的、整體犯罪非難評價、各罪
    關連及侵害法益等面向，並參酌本院以書面徵詢受刑人之結
    果，定其應執行之刑如主文所示。
三、據上論斷，應依刑事訴訟法第477條第1 項，刑法第53條、
    第51條第5 款，裁定如主文。
中　　華　　民　　國　　111 　年　　4 　　月　　20　　日
          刑事第十二庭     審判長法　官  張  國  忠     
　　　　　      　　　　 　　    法　官  陳      葳 
　　　　　　　　      　 　　　  法　官  高  文  崇 
上列正本證明與原本無異。
如不服本裁定，應於收受送達五日內向本院提出抗告書狀（須附
繕本）。因疫情而遲誤不變期間，得向法院聲請回復原狀。 

　　　　　　　　　　　   　　　  書記官  施  耀  婷

中　　華　　民　　國　　111 　年　　4 　　月　　20　　日
                 

                                    











附表：受刑人詹益志定應執行刑案件一覽表
編           號  1 2 3 罪           名  加重詐欺 加重詐欺 加重詐欺 宣     告    刑  有期徒刑1年4月 有期徒刑1年3月 有期徒刑1年3月 犯   罪  日  期  109.07.13 109.07.13 109.07.06 偵 查（自訴） 機關年度案號  嘉義地檢109年度偵字第7634號等 嘉義地檢109年度偵字第7634號等 嘉義地檢109年度偵字第7634號等 最  後事實審 法    院 嘉義地院 嘉義地院 嘉義地院  案    號 109年度金訴字第211號、110年度金訴字第13號 109年度金訴字第211號、110年度金訴字第13號 109年度金訴字第211號、110年度金訴字第13號  判決日期 110.05.24 110.05.24 110.05.24 確  定判  決 法    院 嘉義地院 嘉義地院 嘉義地院  案    號 109年度金訴字第211號、110年度金訴字第13號 109年度金訴字第211號、110年度金訴字第13號 109年度金訴字第211號、110年度金訴字第13號  判    決確定日期 110.09.10 110.09.10 110.09.10 是否為得易科罰金、社會勞動  否 否 否 備註  ⒈嘉義地檢110年度執字第2716號（即臺中地檢111年度執助字第124號） ⒉編號1至3曾定應執行有期徒刑1年7月確定   

編           號  4 5 6 罪           名  加重詐欺 加重詐欺 加重詐欺 宣     告    刑  有期徒刑1年2月 有期徒刑1年1月 有期徒刑1年2月 犯   罪  日  期  109.06.30 109.06.28 109.07.02 偵 查（自訴） 機關年度案號  嘉義地檢110年度偵字第1544號等 嘉義地檢110年度偵字第1544號等 嘉義地檢110年度偵字第1544號等 最  後事實審 法    院 嘉義地院 嘉義地院 嘉義地院  案    號 110年度金訴字第106號 110年度金訴字第106號 110年度金訴字第106號  判決日期 110.10.29 110.10.29 110.10.29 確  定判  決 法    院 嘉義地院 嘉義地院 嘉義地院  案    號 110年度金訴字第106號 110年度金訴字第106號 110年度金訴字第106號  判    決確定日期 111.01.18 111.01.18 111.01.18 是否為得易科罰金、社會勞動  否 否 否 備註  ⒈嘉義地檢111年度執字第683號 ⒉編號4至6曾定應執行有期徒刑1年4月確定   

編           號  7 8 （以下空白） 罪           名  加重詐欺 運輸第一級毒品罪   宣     告    刑  有期徒刑1年2月 （判18次） 有期徒刑16年6月  犯   罪  日  期  109.06.05至109.07.12 110.01.28  偵 查（自訴） 機關年度案號  彰化地檢109年度偵字第10957號等 彰化地檢110年度偵字第2171號等  最  後事實審 法    院 彰化地院 中高分院   案    號 110年度訴字第571號 110年度上訴字第1849號   判決日期 110.10.28 111.01.13  確  定判  決 法    院 彰化地院 中高分院   案    號 110年度訴字第571號 110年度上訴字第1849號   判    決確定日期 111.01.18 111.02.08  是否為得易科罰金、社會勞動  否 否  備註  ⒈彰化地檢111年度執字第764號 ⒉曾定應執行有期徒刑2年6月確定 彰化地檢111年度執字第937號